【裁判字號】    98,中簡上,60
【裁判日期】    980303
【裁判案由】    竊盜
【裁判全文】
臺灣臺中地方法院刑事判決            98年度中簡上字第60號
上  訴  人
即  被  告  乙○○
上列被告因竊盜案件，不服本院臺中簡易庭97年度中簡字第3737
號中華民國97年11月26日第一審簡易判決（聲請案號：臺灣臺中
地方法院檢察署97年度偵字第21737號），提起上訴，本院管轄
之第二審合議庭判決如下：
    主    文
原判決撤銷。
乙○○竊盜，處有期徒刑參月，如易科罰金，以新臺幣壹仟元折
算壹日。
    犯罪事實
一、乙○○與甲○○原為同居男女朋友關係，乙○○因而持有甲
    ○○位於臺中市○○區○○街13巷7之6號4樓住處之鑰匙。
    乙○○於民國96年12月間與甲○○分手後，即搬離上開甲○
    ○住處。乙○○竟基於意圖為自己不法所有之犯意，於97年
    7月20日16時許，持甲○○先前交付之鑰匙，進入甲○○上
    開住處，徒手竊取甲○○所有之下列9件名牌皮包：LV黑色
    水波紋格式手提公事包1只、LV咖啡色原字體格式手提包1只
    、LV咖啡色棋盤格式圓筒手提包1只、JIL SANDER皮包（米
    色皮身、紅色蓋子）1只、JIL SANDER皮夾（米色皮身、紅
    色皮邊）1只、LV淡紫色水波紋女用背包1只、LV咖啡色棋格
    紋背包（又稱地球包）1只，LV黃色水波紋女用手提包2只。
    得手後即行離去。嗣甲○○報警處理後，始查悉上情。
二、案經甲○○訴由臺中市警察局第六分局報請臺灣臺中地方法
    院檢察署檢察官偵查後聲請簡易判決處刑。
    理    由
一、訊據被告乙○○對於上開竊盜甲○○住處皮包之犯罪事實，
    除略爭執僅竊取6件皮包而非9件外，其餘均坦承不諱。經查
    ：關於本案被告所竊皮包之正確數量及詳細款式（詳如犯罪
    事實欄所載），被害人甲○○業於本院審理時具結證述明確
    ，且依卷附贓物保管單收據（證明被告於97年8月12日返還3
    件皮包予甲○○）及民事和解書（證明被告於97年11月28日
    返還6件皮包予甲○○）之記載，亦顯示被告先後返還被害
    人之皮包數量共達9件，足徵甲○○指訴被告行竊皮包之數
    量始為正確。被告於檢察官訊問時係辯稱共偷4件皮包，於
    本院審理時改辯稱共竊取6件皮包，所辯前後不一，且與上
    開客觀事證不符，自非可採。本案事證明確，被告犯行應堪
    認定。
二、核被告所為，係犯刑法第320條第1項之竊盜罪。原審以被告
    罪證明確，而予以論罪科刑，固非無見。惟被告於原審判決
    後，始於97年11月28日與被害人甲○○達成民事和解並返還
    6件皮包，有民事和解書一紙附卷可稽，原審未及審酌，容
    有未洽，被告上訴意旨就此指摘原判決量刑時未能審酌和解
    情事，即有理由；又本案被告行竊皮包之正確數量應為上述
    9件，原審誤認為4件，亦稍有未洽，自應由本院將原判決撤
    銷改判。爰審酌被告不思以正當管道賺取財物，竟伺機竊取
    前女友之名牌皮包，且所竊數量頗多，所為可議，惟被告犯
    後大致坦承犯行，且於一審判決後，已全部返還所竊皮包予
    被害人而與之達成民事和解等一切情狀，量處如主文第2項
    所示之刑，並諭知易科罰金之折算標準，以示懲儆。
三、據上論斷，應依刑事訴訟法第455條之1第1項、第3項、第36
    9條第1項前段、第364條、第299條第1項前段，刑法第320條
    第1項、第41條第1項前段，刑法施行法第1條之1，判決如主
    文。
中    華    民    國    98    年    3     月    3     日
                  刑事第12庭  審判長法  官  楊萬益
                                    法  官  廖慧如
                                    法  官  蔡建興
上為正本係照原本作成。
本案不得上訴。
                                    書記官  黃英寬
中    華    民    國    98    年    3     月    3     日
附錄本案論罪科刑法條全文
刑法第320條第1項：
意圖為自己或第三人不法之所有，而竊取他人之動產者，為竊盜
罪，處五年以下有期徒刑、拘役或五百元以下罰金。


司法院資訊處製作；財團法人民間司法改革基金會備份。
